臺灣高等法院民事裁定　　　　　　　　　96年度非抗字第26號
抗　告　人　乙○○
抗告人因與相對人甲○○間拍賣抵押物事件，對於中華民國96年
4月17日臺灣新竹地方法院96年度抗字第3號所為裁定提起抗告，
本院裁定如下：
    主  文
抗告駁回。
抗告程序費用由抗告人負擔。
    理  由
一、按對於抗告法院所為抗告有無理由之裁定再為抗告，僅得以
    其適用法規顯有錯誤為理由，並經原法院之許可；此項許可
    ，以原裁定所涉及之法律見解具有原則上之重要性者為限，
    此觀非訟事件法第45條第3項、第4項之規定自明。又所謂適
　　用法規顯有錯誤，須以裁定違背法規或現尚有效之司法院大
　　法官解釋或最高法院判例者為限（最高法院57年台上字第
    1091 號判例參照）。
二、本件抗告人就原法院認其對於原法院95年度拍字第491號裁
    定之抗告為無理由，而駁回其抗告之裁定，再為抗告，雖以
    ：原法院95年度拍字第491號裁定附表所示土地（下稱系爭
    土地）係因信託關係而暫時登記於伊名下，兩造並簽訂協議
    書（下稱系爭協議書）約定：「本標的物 (指系爭土地)乙
    方(指抗告人)最遲應於九十四年四月前出售或出資買回，如
    有逾期，則乙方應將所有權辦理過戶給甲方 (指相對人)」
    ，相對人恐伊不履行系爭協議書之上開約定，乃在系爭土地
    設定最高限額抵押權（下稱系爭抵押權），故兩造間實無設
    定系爭抵押權之原因關係存在，亦無設定系爭抵押權之真意
    ，相對人原應依系爭協議書之約定請求伊移轉系爭土地之所
    有權，尚不得以實行系爭抵押權之方式，聲請原法院裁定准
    許拍賣系爭土地；況相對人除系爭協議書外，迄未向原法院
    提出設定系爭抵押權之債權證明文件，是自形式上審查，應
    足以認定兩造間並無債權之關係存在，惟原法院僅憑相對人
    所提出系爭協議書，即謂其已盡形式上審查之責，而駁回伊
    之抗告，顯有違反最高法院85年度台抗字第367號裁定之適
    用法規顯有錯誤云云，為其論據。惟原法院以抗告人再為抗
    告所陳上述理由並未具體指出該裁定有何適用法規顯有錯誤
    之情形，亦無所涉及之法律見解具有原則上重要性之情事，
    因認其再抗告不應許可，逕以裁定駁回之，經核於法並無違
    誤。抗告意旨仍指摘原裁定不當，聲明廢棄，為無理由。
三、據上論結，本件抗告為無理由，依非訟事件法第46條，民事
    訴訟法第495條之1第1項、第449條第1項、第95條、第78 條
    裁定如主文。
中　　華　　民　　國　　96　　年　　6　　月　　21   　日
                    民事第六庭
                        審判長法  官  林鄉誠
                        　 　 法  官  楊豐卿
                           　 法  官  許紋華
正本係照原本作成。
不得再抗告。
中　　華　　民　　國　　95　　年　　 6　　月　　23  　日
                              書記官  潘大鵬
